

PERFIL

Soy Mariela tengo 27 años, tengo mas de 5 años en experiencia en atención publico buscando ampliar mi experiencia laboral en cualquier entorno de trabajo. Soy dinámico, responsable, con gran predisposición. Respecto a mi carrera se encuentra pausada debido a que estoy mas orientada a la búsqueda laboral.

CONTACTO

291 449 8906

Rahía Blanca

marii.yanez96@gmail.com

DISPONIBILIDAD HORARIA
FULL TIME

REFERENCIAS

Gloria Yañez

291 441 5547

Rocio Arriagada

291 512 7710

Sandra Dominguez

291 405 8755

MARIELA YAÑEZ

EXPERIENCIA PROFESIONAL

LIMPIEZA | ESTUDIOS JURIDICOS

Octubre 2022 - Abril 2023

 Realice tareas de limpieza en general en oficina de estudios jurídicos.

VERDULERIA EN LA PERA | ATENCION AL PUBLICO

Septiembre 2018 - Mayo 2022

- Reposicion de mercaderias
- Control de stock
- Manejo de caja

KIOSCO LUISITO | ATENCION AL PUBLICO

Diciembre 2015 - Junio 2017

- Control de stock
- Reposicion de mercaderias

FORMACIÓN

FORMACION PROFESIONAL

EN CURSO

• <u>Tecnicatura en computacion con orientacion administrativa</u>

FINALIZADO

- Secundario completo:Bachillerato en economia
- Auxiliar en seguridad e higiene

HABILIDADES

Atención al cliente

Ofimatica (WORD - EXCEL)

Limpieza

Trabajo en equipo

Maneio Caia

Exelente comunicacion